【裁判字號】    90,南簡上,17
【裁判日期】    900330
【裁判案由】    過失傷害
【裁判全文】
臺灣臺南地方法院刑事判決                          九十年度南簡上字第一七號
    上  訴  人  即
    被          告  丙○○
右列上訴人因過失傷害案件，不服本院新營簡易簡庭八十九年度營簡字第三七二號中
華民國八十九年十二月十八日第一審判決（聲請簡易判決處刑書案號：八十九年度調
偵字第二０號），提起上訴，本院管轄之第二審合議庭判決如左：
    主  文
上訴駁回。
丙○○緩刑貳年。
    事  實
一、丙○○於民國八十八年十一月二十三日下午一時三十分許，駕駛車號ＴＩ─０八
    六六號自小客車，沿台十九線公路由北往南方向行駛，途經台南縣學甲鎮○○○
    里○○路九二０號北二十公尺處，本應注意汽車行駛時，駕駛人應注意車前狀況
    ，並隨時採取必要之安全措施，及郊外道路時速不得超過六十公里等規定，而依
    當時天候、路面乾燥、無缺陷，又無不能注意之情事，竟疏未注意，於行經該路
    段時，竟貿然以時速六十五公里之速度超速行駛，適有甲○○酒後駕駛車號Ｋ八
    ─一二九二號自小貨車，右前座載有乘客即甲○○之父乙○○，沿同路段由南往
    北方向行經該處無號誌之交岔路口欲左轉時，亦疏未注意禮讓直行車先行，致與
    丙○○所駕駛之上開自小客車發生碰撞，致甲○○受傷（未據告訴）、乙○○受
    有右股骨幹骨折、髕骨骨折、右掌骨腕骨關節脫位及多處擦傷等傷害。
二、案經乙○○訴由台灣台南地方法院檢察署檢察官偵查聲請簡易判決處刑。
    理  由
一、右開犯罪事實，業據被告丙○○於警訊、偵審中供認不諱，核與告訴人乙○○於
    偵查中之指述相符，另據證人甲○○證稱在卷，此外復有道路交通事故調查報告
    表一紙、照片十九幀、診斷證明書二紙及台灣省台南區車輛行車事故鑑定委員會
    鑑定意見書一份在卷可資佐證，被告自白與事實相符，尚堪採信。被告犯行明確
    ，堪以認定。
二、核被告所為係犯刑法第二百八十四條第一項前段之過失傷害罪。原簡易判決審酌
    被告一切犯罪，引用刑法第二百八十四條第一項前段、第四十一條，罰金罰鍰提
    高標準條例第一條前段、第二條規定，量處被告拘役二十日，如易科罰金以三百
    元折算一日，認事用法並無不合，量刑亦堪稱妥適。上訴人上訴意旨以兩造已於
    八十九年十二月八日和解，由上訴人賠償告訴人高明德新台幣七萬九千一百八十
    九元，並由告訴人高明德具狀撤回告訴等語。惟按刑法第二百八十四條之過失傷
    害罪，為告訴乃論之罪；告訴乃論之罪，告訴人於第一審辯論結前，得撤回其告
    訴，刑法第二百八十七條、刑事訴訟法第二百三十八條第一項分別定有明文。本
    件告訴人高明德遲至第二審訴訟程序方具狀撤回告訴，依法即有未合，且本院認
    原判決並無不當，故認上訴為無理由，應予駁回。又被告未曾受有期徒刑以上刑
    之宣告，有台灣高等法院被告全國前案紀錄表在卷可憑，其經此教訓後，應知所
    警惕，信無再犯之虞，且已與被害人達成和解，有台南縣學甲鎮調解委員會調解
    書一份在卷可稽，本院因認所宣告之刑以暫不執行為適當，併諭知緩刑二年，以
    勵自新。
據上論斷，應依刑事訴訟法第四百五十五條之一第三項、第三百六十八條，刑法第七
十四條第一款，判決如主文。
中      華    民      國      九十        年     三     月      三十    日
                                      臺灣臺南地方法院刑事第三庭
                                          審判長法官  李政庭
                                                法官  蔡奇秀
                                                法官  陳金虎
右正本證明與原本無異。
不得上訴。
                                              書記官  歐祝吟
中      華    民      國      九十        年     四     月      二    日


司法院資訊處製作；財團法人民間司法改革基金會備份。
